【裁判字號】    97,上易,897
【裁判日期】    971205
【裁判案由】    竊盜
【裁判全文】
臺灣高等法院高雄分院刑事判決         97年度上易字第897號
上  訴  人
即  被  告  甲○○
上列上訴人因竊盜案件，不服臺灣高雄地方法院97年度審易字第
771 號中華民國97年6 月20日第一審判決（起訴案號：臺灣高雄
地方法院檢察署96年度偵字第34525 號），提起上訴，本院判決
如下：
     主  文
上訴駁回。
     事  實
一、甲○○素行不良，前曾因竊盜案件，經本院於民國80年9 月
    18日以80年上訴字第1113號判處有期徒刑6 月確定，於85年
    1 月17日亦因竊盜案件，經本院以85年上易字第2266號判處
    有期徒刑1 年2 月確定，嗣於86年3 月14日又因竊盜案件，
    經臺灣屏東地方法院以86年度易字第377 號判處有期徒刑 1
    年2 月確定。詎其仍不知悔改，與黃樹（已經原審判處有
    期徒刑1 年確定）共同基於意圖為自己不法所有之犯意聯絡
    與行為分擔，由甲○○騎乘車牌號碼HS8-967 號重型機車搭
    載黃樹至行竊地點，再由黃樹下車行竊及將竊得之機車
    騎走之分工方式，先後於如附表所示之時間、地點，共同竊
    取如附表所示之人所有之如附表所示之機車及物品得手。嗣
    經警方人員調取如附表所示地點及附近之監視錄影畫面，並
    於96年11月30日上午11時許，在高雄縣林園鄉○○○路 117
    號前，對甲○○、黃樹實施盤查，並在黃樹身上扣得如
    附表編號1 所示之行動電話（已發還原所有人丙○○），因
    而查悉上情。
二、案經高雄縣政府警察局林園分局報請臺灣高雄地方法院檢察
    署檢察官偵查起訴。
     理  由
壹、證據能力方面：
    按被告以外之人於審判外之陳述，雖不符刑事訴訟法第159
    條之1 至第159 條之4 之規定，而經當事人於審判程序同意
    作為證據，法院審酌該言詞陳述或書面陳述作成時之情況，
    認為適當者，亦得為證據；另當事人、代理人或辯護人於法
    院調查證據時，知有第159 條第1 項不得為證據之情形，而
    未於言詞辯論終結前聲明異議者，視為有前項之同意，刑事
    訴訟法第159 條第1 項、第159 條之5 分別定有明文。本件
    被害人丙○○、乙○○、丁○○三人及被告黃樹於警詢中
    之陳述，對被告甲○○而言，為被告以外之人於審判外之言
    詞陳述，而卷附被害人丙○○出具之贓物認領保管單，則係
    被告以外之人於審判外之書面陳述。然檢察官、被告於本院
    審判程序時，就原審判決所引用之各項證據（含傳聞證據、
    非傳聞證據及符合法定傳聞法則例外之證據）之證據能力，
    均表示無意見，並同意引為證據（見本院卷第28頁），且於
    本院言詞辯論終結前，檢察官、被告對於卷附具有傳聞證據
    性質之證據，既已知其情，均未聲明異議，本院認該具有傳
    聞證據性質之證據，並無任何違法取證之不適當情形，以之
    作為證據使用係屬適當，自得採為認定被告犯罪事實之證據
    。
貳、實體部分
一、訊據上訴人即被告甲○○（下稱被告）固陳述車牌號碼HS8-
    967 號重型機車，自96年7 月起雖然都是伊在使用，惟矢口
    否認有前開竊盜犯行，辯稱：我與黃樹於96年11月30日早
    上10點經過高雄縣林園鄉○○○路被警攔下來說我們有涉案
    ，監視錄影都不是事實，摩托羅拉的行動電話是在黃樹身
    上查獲，我不知道他有這支手機，本件遭竊三部機車不是在
    我家中被搜到，檢察官根據在黃樹身上查獲之手機起訴我
    ，是不實在的。伊並未騎乘該車至林園行竊，伊會到林園是
    因為要從屏東去東港找友人「阿仁」，才會於途中經過林園
    云云。經查：
  (一)被害人丙○○、乙○○、丁○○所有之如附表所示機車及物
    品，分別於如附表所示之時間、地點遭人竊取之事實，業據
    被害人丙○○（見警卷一第8-10頁）、乙○○（見警卷二第
    27-28 頁）、丁○○（見警卷二第29-30 頁）於警詢中陳述
    甚詳，並有被害人丙○○出具之贓物認領保管單（見警卷一
    第16頁），復有案發地點及其附近之監視錄影畫面（見警卷
    一第21-22 頁、警卷二第32-36 頁、第38-43 頁）在卷可稽
    ，堪以認定。
  (二)關於如附表編號1 所示之竊盜犯行，是否為被告及共犯黃樹
    2 人所為一節，依員警所調取案發地點附近之高雄縣林園
    鄉○○○路與田厝路口監視錄影畫面顯示（見警卷一第21頁
    ），於96年7 月31日上午9 時42分許，有2 名男子共乘車牌
    號碼HS8-967 號重型機車行經該路口，而上開機車確為被告
    所有一情，亦為被告所不否認，且依被告甲○○於警詢中所
    述（見警卷一第2 頁），當時係由其騎乘該機車搭載黃樹
    行經上開路口；再觀諸同一路口於同日上午9 時45分之監視
    錄影畫面（見警卷一第21-22 頁），及被告甲○○於警詢中
    之供述（見警卷一第3 頁），其於此時獨自騎乘該車牌號碼
    HS8-967 號重型機車行經該路口（已未搭載他人），同時並
    有另1 名穿著與黃樹當日穿著相同之人，騎乘被害人丙○○失竊之車牌號碼3JF-881 號機車經過該路口，而參以被告
    甲○○經過上開路口之時間，先後相差僅約3 分鐘，且其第
    2 次經過該路口時，已未搭載其原本所搭載之黃樹，則依
    此時間、地點之密接性，及相關人動態、特徵均互符情狀，
    自可推認該騎乘被害人丙○○失竊機車之人，確係黃樹無
    訛；又黃樹騎乘被害人丙○○失竊機車之時間、地點，與
    該機車失竊之時、地亦甚為接近，衡情當非他人竊得該機車
    後再交與黃樹騎乘，是被害人丙○○所失竊之如附表編號
    1 所示之機車及物品，應係被告甲○○與共犯黃樹2 人以
    前揭分工方式竊取之事實，堪可認定。至黃樹於警詢中，
    雖否認警卷一第21頁相片中乘坐於該機車後座之人（即被告
    甲○○騎乘車牌號碼HS8-967 號重型機車搭載之人）為其本
    人，然其於原審審理中，又稱對於該相片無法看清楚（見原
    審卷第22頁），則其於警詢中辯以該相片中之人非其本人，
    已非無疑。再參以被告甲○○於警詢中，即已否認其與黃樹
    有為本件竊盜犯行，衡情其亦無誣指前開相片上之人為黃
    樹之理；此外，黃樹於96年11月30日上午11時許為警查
    獲時，復持有被害人丙○○上開遭竊之行動電話，其雖辯稱
    ：扣得之摩托羅拉牌A732型行動電話，係伊在屏東市SOGO百
    貨公司旁的公園，向綽號「黑龍」的劉姓友人，以1000元代
    價購買云云，然自本案查獲後，黃樹均無法提供其所謂綽
    號「黑龍」之劉姓友人之年籍資料供法院傳喚以為查證，凡
    此均足證黃樹前揭所稱，純屬事後避就卸責之詞，要難採
    信，自無從以為有利於被告甲○○之認定。
  (三)關於如附表編號2 所示之竊盜犯行，依員警所調取案發地點
    附近之高雄縣林園鄉○○○路與田厝路口監視錄影畫面顯示
    （見警卷二第32頁），於96年10月18日上午11時37分許，有
    2 名男子共乘上開車牌號碼HS8-967 號重型機車行經該路口
    ，而依被告甲○○、共犯黃樹於警詢中所述（見警卷二第
    17-18 頁），當時確係由被告甲○○騎乘該機車搭載黃樹
    行經上開路口；又依案發地點於同日上午11時46分之監視錄
    影畫面，被害人乙○○所有之車牌號碼P8E-952 號機車，係
    由同乘1 部機車前來之2 人中其中1 人，下車竊取被害人乙○○上開機車後，再分別騎乘原本及竊得之機車離去（見警
    卷二第33-35 頁）；另依案發當日上午11時52分在高雄縣林
    園鄉與屏東縣新園鄉交界之雙園大橋監視錄影畫面所示，有
    1 名穿著與被告甲○○當日穿著相同之人，騎乘與車牌號碼
    HS8-967 號重型機車特徵相符之機車經過該處，並有另1 名
    穿著與黃樹當日穿著相同之人，同時騎乘被害人乙○○上
    開失竊車輛特徵相符之機車經過該處（見警卷二第35、36頁
    ），而參以此2 人行經雙園大橋之時間，與被告甲○○、黃
    樹2 人共乘車牌號碼HS8-967 號重型機車行經高雄縣林園
    鄉○○○路與田厝路口之時間，先後僅相隔約15分鐘，且2
    處地點距離相近，再加以穿著、車牌號碼HS8-967 號重型機
    車之特徵均相符等情，則在雙園大橋監視錄影畫面出現之2
    人，當係被告甲○○與黃樹2 人無疑；甚而被害人乙○○
    上開機車失竊之時間，係於被告甲○○與黃樹2 人出現在
    高雄縣林園鄉○○○路、田厝路口監視錄影畫面及雙園大橋
    監視錄影畫面之間，且竊取被害人乙○○上開機車之人之分
    工方式，又與被告甲○○與黃樹2 人之行竊分工相同（詳
    見前述及後述）；又黃樹行經雙園大橋時所騎乘之機車，
    其特徵又與被害人乙○○上開失竊車輛特徵相符，堪認黃樹
    行經雙園大橋時所騎乘之機車，即係被害人乙○○上開失
    竊機車至明。準此，被害人乙○○所失竊之上開機車，應確
    係被告甲○○與黃樹2 人以前揭分工方式竊取之事實，亦
    足堪認定。
  (四)另如附表編號3 所示之竊盜犯行，依員警所調取案發地點附
    近之高雄縣林園鄉○○○路與田厝路口監視錄影畫面顯示（
    見警卷二第40頁），於96年11月16日上午10時54分許，有 2
    名男子共乘車牌號碼HS8-967 號重型機車行經該路口，而依
    被告甲○○於警詢中所述（見警卷二第6 頁），當時係由其
    騎乘該機車搭載黃樹行經上開路口；又依同日上午11時21
    分之案發地點監視錄影畫面（見警卷二第41至43頁），及被
    告甲○○（見警二卷第7 頁）、被害人丁○○（見警二卷第
    30頁）於警詢中之陳述，被告甲○○於此時獨自騎乘車牌號
    碼HS8-967 號重型機車在該處徘徊（此時已未搭載他人），
    而另1 名穿著與黃樹當日穿著相同之人，則於此時牽著被
    害人丁○○失竊之車牌號碼921-QBX 號機車離開該處，是觀
    該竊取被害人丁○○機車之人之穿著、黃樹於案發當時已
    未為被告甲○○騎乘機車搭載，且被告甲○○又於同時在案
    發地點出現等情，該竊取被害人丁○○機車之人要係黃樹
    無訛。至黃樹於警詢中，雖否認警二卷第40頁相片中乘坐
    於該機車後座之人（即被告甲○○騎乘車牌號碼HS8-967 號
    重型機車搭載之人）為其本人，然其嗣於原審審理中，又稱
    對於該相片無法看清楚（見原審卷第22頁），則其於警詢中
    何能確認上開相片中之人非其本人，其上開所稱亦有疑議。
    再參以被告甲○○於警詢中，即已否認參與黃樹為本件犯
    行，衡情其當無誣指前開相片上之人為黃樹之理，益徵黃
    樹前揭所辯，亦屬事後卸責之詞，不足採信，自無法採為
    有利於被告甲○○之認定。
  (五)又查，被告甲○○與黃樹雖均辯稱：渠等至高雄縣林園鄉
    之原因係要從屏東去東港找友人綽號「阿仁」，才會於途中
    經過林園云云。惟被告甲○○、黃樹若係欲至屏東縣東港
    鎮尋訪友人，被告甲○○實無多次於中途即將黃樹放下，
    而獨自騎乘車牌號碼HS8-967 號重型機車離去之理？是渠二
    人至案發地點附近之原因，顯然非如渠等所述要訪友，而係
    另有所圖；且被告甲○○又無法提供其所謂綽號「阿仁」友
    人之年籍資料供法院查證，益徵被告甲○○與黃樹所為前
    詞辯解，要屬推諉卸責之詞，並無足採。
  (六)綜上所述，本件事證明確，被告甲○○上開犯行，均堪認定
    ，應予依法論科。
二、核被告甲○○如附表編號1 、2 、3 所為犯行，均係犯刑法
    第320 條第1 項之竊盜罪。被告甲○○與黃樹二人就上開
    犯行，有犯意聯絡及行為分擔，均為共同正犯。被告甲○○
    所犯上開3 罪，犯意各別、犯罪時間不同、侵害法益有異，
    應予分論併罰。
三、原審認被告甲○○罪證明確，因而適用刑法第320 條第1 項
    、第28條、第51條第5 款、刑法施行法第1 條之1 等規定，
    並審酌被告甲○○為貪圖不法，竟多次竊取他人財物，所為
    實無足取，且犯後矢口否認犯行，毫無悔意，態度非佳，復
    參以所竊得上開物品之價值，被告素行不良，前即有多次竊
    盜案件前科等一切情狀，分別量處有期徒刑4 月，並定其應
    執行有期徒刑9 月，以示懲儆。其認事用法，核無不合，量
    刑亦屬允當。被告甲○○上訴意旨否認犯罪，指摘原判決不
    當，為無理由，應予駁回。
據上論斷，應依刑事訴訟法第368條，判決如主文。
本案經檢察官林應華到庭執行職務。
中    華    民    國    97    年    12    月    5     日
                  刑事第八庭    審判長法  官  洪兆隆
                                      法  官  李政庭
                                      法  官  陳志銘
以上正本證明與原本無異。
不得上訴。
中    華    民    國    97    年    12    月    5     日
                                      書記官  盧雅婷
附錄本判決論罪科刑之法條：
刑法第320 條第1 項：
意圖為自己或第三人不法之所有，而竊取他人之動產者，為竊盜
罪，處5 年以下有期徒刑、拘役或500 元以下罰金。
 附表：
┌─┬───────┬──────────┬───┬──────┐
│編│時間          │地點                │所有人│竊得物品    │
│號│              │                    │      │            │
├─┼───────┼──────────┼───┼──────┤
│1 │96年7 月31日上│高雄縣林園鄉○○○路│丙○○│車號3JF-881 │
│  │午9 時42分至45│上之健佑醫院停車場  │      │號機車及機車│
│  │分間          │                    │      │置物箱內摩托│
│  │              │                    │      │羅拉牌A732型│
│  │              │                    │      │行動電話1 支│
├─┼───────┼──────────┼───┼──────┤
│2 │96年10月18日上│高雄縣林園鄉○○○路│乙○○│車號P8E-952 │
│  │午11時46分許  │186 號林園衛生所前  │      │號機車      │
├─┼───────┼──────────┼───┼──────┤
│3 │96年11月16日上│高雄縣林園鄉○○○路│丁○○│車號921-QBX │
│  │午11時21分許  │35號萊爾富便利超商前│      │號機車      │
└─┴───────┴──────────┴───┴──────┘


司法院資訊處製作；財團法人民間司法改革基金會備份。
